【裁判字號】    88,訴,2387
【裁判日期】    890110
【裁判案由】    偽造文書
【裁判全文】
台灣台中地方法院刑事判決                        八十八年度訴字第二三八七號
    公  訴  人  台灣台中地方法院檢察署檢察官
    被      告  甲○○
右列被告因偽造文書案件，經檢察官提起公訴 (八十八年度偵字第二二二二四號)，
本院判決如左：
    主      文
甲○○行使變造私文書，足以生損害於公眾及他人，處有期徒刑參月。
    事      實
一、甲○○前於民國八十七年四月間因犯懲治盜匪條例案件，被判處有期徒刑四年確
    定，因未到案執行，經台灣板橋地方法院檢察署通緝，詎甲○○為逃避執行，竟
    於八十七年五、六月間在台北縣五股鄉○○路十一弄十四號三樓住處，擅自竄改
    其前因精神分裂症，於八十六年七月二十五日最後一次在財團法人長庚紀念醫院
    (下稱長庚醫院)接受門診治療之病歷號碼第八三四二一四號診斷證明書，將原病
    歷號碼改為八０四二一四號，日期則改為八十七年六月二十五日，而變造該診斷
    證明書，嗣於八十七年七月一日甲○○因該案件，被緝獲解送至台灣板橋地方法
    院檢察署，竟要其不知情之胞兄徐洪元持該經變造之診斷證明書到台灣板橋地方
    法院檢察署聲請暫緩執行，經該地檢署檢察官諭令以新台幣三萬元交保，並於翌
    日報到，足以生損害於檢察機關對國家刑罰權之執行及長庚醫院，嗣甲○○棄保
    潛逃，經台灣板橋地方法院檢署向長庚醫院函詢，始查獲上情。
二、案經台灣板橋地方法院檢察署檢察官自動檢舉後呈請台灣高等法院檢察署核令移
    轉臺灣臺中地方法院檢察署檢察官偵查起訴。
    理  由
一、訊據被告甲○○坦承在右揭時地，變造如事實欄所示診斷證明書之事實不諱，並
    有扣案之診斷證明書影本在卷可按，而該診斷證明書經台灣板橋地方法院檢署向
    長庚醫院函詢，其病歷號碼及日期確經竄改，亦有長庚醫院八十七年八月二十四
    日長庚院法字第０三九七號函影本在足稽。被告雖矢口否認有行使變造私文書之
    犯行，辯稱：應係伊胞兄徐洪元不知情才自行拿去聲請暫緩執行云云。惟查：前
    開經變造之診斷證明書係由不知情之證人徐洪元持交台灣板橋地方法院檢察署聲
    請暫緩執行之事實，有該檢察署八十七年度執字第二六二一號執行卷宗影本可查
    ，並經證人徐洪元於偵查中證述明確；而被告於台灣台中地方法院檢察署檢察官
    八十八年十一月二十五日訊問時亦供承，該經變造之診斷證明書係被告利用不知
    情之徐洪元持向檢察署申請暫緩執行等語，被告於本院審理時翻異前詞，顯係避
    重就輕之詞，殊不足採。因而事證明確，被告之犯行堪以認定，應予依法論科。
二、核被告所為，係犯刑法第二百十六條、第二百十條之行使變造私文書罪。被告變
    造私文書之低度行為為行使之高度行為所吸收，應不另論罪。其行使變造私文書
    行為係利用不知情之徐洪元為之，應成立間接正犯。爰審酌被告之品行、犯罪之
    動機、目的、手段、所生之危害及犯後態度等一切情狀，量處如主文所示之刑。
據上論斷，應依刑事訴訟法第二百九十九條第一項前段，刑法第二百十六條、第二百
十條，判決如主文。
中      華      民      國      八十九      年      一      月    十    日
                                        法  官  劉  長  宜
右正本證明與原本無異。
如不服本判決，應於送達後十日內向本院提出上訴狀 (須附繕本) ，上訴於台灣高等
法院台中分院。
                                        書記官
中    華    民    國    八十 九   年      一        月        十二      日
附錄論罪科刑法條：刑法第二百十條、第二百十六條。


司法院資訊處製作；財團法人民間司法改革基金會備份。
